【裁判字號】    95,易,1217
【裁判日期】    950927
【裁判案由】    竊盜
【裁判全文】
臺灣臺中地方法院刑事判決              95年度易字第1217號
公  訴  人  臺灣臺中地方法院檢察署檢察官
被      告  丙○○
                    49號3樓.
                    （現另案於國防部中部軍事看守所羈押）
上列被告因竊盜案件，經檢察官提起公訴（九十五年度偵字第四
五六七號），本院判決如下：
    主    文
丙○○於夜間侵入住宅竊盜，處有期徒刑玖月。
    犯罪事實
一、丙○○係現役軍人，於民國九十四年九月十二日二十二時許
    ，擅自離營，復於同日二十三時許，見丁○○居住之臺中縣
    大雅鄉○○路七七號屋內窗框上，置有乙○○所有，交付予
    丁○○使用之PANTECH牌，型號CB100號，號碼000000
    0000號之行動電話一支，竟生意圖為自己不法所有之犯
    意與為自己不法之利益，而以無線方式盜用他人電信設備之
    概括犯意，先於同日二十三時許之夜間，侵入前開處所，竊
    取前開行動電話一支，得手後逃離現場，旋於翌日凌晨一時
    四十五分許起至二時十六分許止，在不詳處所，連續利用上
    揭竊得之電話，以無線方式盜用乙○○登錄於亞太行動寬頻
    電信股份有限公司（下稱亞太電信公司）交換機資料庫之行
    動電話門號，盜打至0000000000號戊○○持有之
    行動電話七通（通話秒數各為九十秒、一三七秒、五一秒、
    一八二秒、一八二、四六二秒、四秒，合計一一一七秒），
    共獲得免付亞太電信公司一一一七秒（十八分三十七秒）電
    話費之財產上不法利益。嗣於同年月二十一日十六時十分許
    ，丙○○另案因涉犯擅離職役罪嫌，於國防部中部地方軍事
    法院檢察署檢察官訊問時供述上情始循線查獲。
二、案經臺中縣警察局豐原分局報告臺灣臺中地方法院檢察署檢
    察官偵查起訴。
    理    由
一、被告丙○○固坦承於九十四年九月十二日晚間確有擅自離營
    之事實，惟矢口否認有何前揭犯行，辯稱：伊脫離部隊後，
    是以公共電話打0000000000號電話予伊女友戊○○，之後就到海通寺，以刀割手，直到天亮才坐車回家，不
    知為何警詢時戊○○會說當晚以0000000000號電
    話與其通話的人是伊；伊之所以在軍事檢察官訊問時，曾提
    及伊在民宅偷了一支行動電話，並以該電話打給伊女友使用
    之0000000000號電話，是因在軍事檢察官訊問時
    ，檢察官說逃兵一天，回去只有關禁閉，伊想只要說闖入民
    宅偷手機，這樣關一關就可以換部隊，實際上伊真的沒有偷
    手機云云。惟查：
(一)、PANTECH牌，型號CB100號，號碼0000000000號之
    行動電話一支，係證人乙○○向亞太電信公司聲請為其所有
    ，嗣交予其員工即證人丁○○使用，以方便聯絡，而於九十
    四年九月十二月晚間，工作完畢，返回臺中縣大雅鄉○○路
    七七號宿舍，證人丁○○將其放置於屋內窗框上，而於翌日
    上午發覺不見，即由證人乙○○向亞太電信公司辦理掛失停
    用等情，業據證人乙○○、丁○○於本院審理時證述在卷，
    並有0000000000號門號申請人基本資料查詢一紙
    （豐警偵字第○九四○○三七八○二號卷第九頁）在卷可稽
    。又證人戊○○經本院提示其所使用之000000000
    0號行動電話之通聯紀錄，請其確認以000000000
    0號連續撥打七通，合計一千一百一十七秒，與其通話之人
    ，係何人，其證述：這是被告打電話給伊的，因被告逃兵後
    ，被告之母、姐姐及長官在晚間十一、十二點就都放棄了，
    在凌晨一點多還有打電話給伊的人，就只有被告等語（本院
    卷第八三頁），且證人乙○○、丁○○均證述不認識證人戊○○等語，則其等亦無可能撥打證人戊○○使用之前開門號
    ，與其通話合計近十八分三十七秒之久，又證人戊○○係被
    告之女友對於被告之聲音豈可能誤認，亦無蓄意構陷被告之
    動機，是證人戊○○前開證言，應可採信。再參酌被告於九
    十四年九月二十一日於國防部中部地方軍事法院檢察署檢察
    官訊問時，亦供述：伊於九十四年九月十二日十九時四十分
    許，藉洗澡無人看管之際脫離部隊掌握，遂躲藏在營區後門
    右邊牆角黑暗處，於晚間二十二時許，自後門離開單位，離
    開營區後，在營外一處不詳地點的民宅，見裏面沒有人，便
    私自進入取走一支手機拿來使用，並以該支手機撥打女友戊○○0000000000號之手機等語（豐警偵字第○九
    四○○三七八○二號卷第五、六頁）。準此，被告前開自白
    ，顯與證人乙○○、丁○○、戊○○前開所證相符，亦與證
    人戊○○使用之0000000000號門號，於九十四年
    九月十三日凌晨一時許，確有與證人乙○○所有，由證人丁○○使用，而遭竊之0000000000號門號之行動電
    話有密集的通聯紀錄相符（豐警偵字第○九四○○三七八○
    二號卷第二五、二六頁），是足認被告前開自白與事實相符
    ，而堪採信，被告前揭犯行，應可認定。
(二)、被告雖翻異前詞，並以前揭詞情置辯。惟觀證人戊○○所使
    用之0000000000號門號於九十四年九月十二日十
    七時許至九十四年九月十三日二十三時許止，均只有與行動
    電話通聯，並無在被告所述之九十四年九月十二日晚間有與
    公用電話之通聯紀錄，故被告前開所辯係以公用電話與證人
    戊○○使用之前揭行動電話聯絡云云，顯與客觀事證不符，
    亦與證人戊○○前開證述情節相左，應無可採。
(三)、綜上所述，被告所辯尚難憑採，本案事證明確，被告犯行應
    可認定。
二、論罪科刑
(一)、新舊法比較
  １、刑法第二條第一項規定：
      查被告行為後，刑法第二條第一項業於九十四年二月二日
      以華總一義字第○九四○○○一四九○一號令修正公布，
      並自九十五年七月一日起施行；修正後刑法第二條第一項
      規定，已將新舊法律適用之「從新從輕」原則，改採「從
      舊從輕」原則，而此規定僅係規範行為後法律變更所生新
      舊法律比較適用之準據法，並非實體刑罰法律，自不生行
      為後法律變更之比較適用之問題，應逕行適用新法第二條
      第一項之規定，為「從舊從輕」之比較。又於比較時應就
      罪刑有關之共犯、未遂犯、想像競合犯、牽連犯、連續犯
      、結合犯，以及累犯加重、自首減輕暨其他法定加減原因
      （如身分加減）與加減比例等一切情形，本於統一性及整
      體性原則，綜其全部罪刑之結果而為比較。
  ２、刑法第三十三條第五款規定：
      查被告行為後，刑法第三十三條第五款業於九十四年二月
      二日以華總一義字第○九四○○○一四九○一號令修正公
      布，並自九十五年七月一日起施行，刑法第三十三條第五
      款修正為：「主刑之種類如下：五、罰金：新臺幣一千元
      以上，以百元計算之」，而修正前之規定則為：「主刑之
      種類如下：五、罰金：一元以上」，是經比較上述修正前
      、後之刑罰法律，自以被告行為時即修正前關於科處罰金
      刑之法律較有利於被告。
  ３、刑法第五十五條牽連犯之規定：
      查被告行為後，刑法第五十五條牽連犯之規定，業於九十
      四年二月二日以華總一義字第○九四○○○一四九○一號
      令修正公布刪除之，並自九十五年七月一日起施行。如依
      新法規定，原具有牽連犯關係之數罪，應按數罪之規定併
      罰；如依修正刪除前之牽連犯規定，則僅依數罪中較重之
      罪處斷。數罪併罰之結果，顯較從一重罪處斷之結果不利
      於被告。經比較新舊法結果，以舊法較有利於被告。
  ４、刑法第五十六條連續犯之規定：
      查被告行為後，刑法第五十六條業於九十四年二月二日以
      華總一義字第○九四○○○一四九○一號令修正公布刪除
      之，並自九十五年七月一日起施行。如依新法規定，原具
      有連續犯之數罪，應按數罪之規定併罰；如依修正刪除前
      之連續犯規定，則應依修正前刑法第五十六條規定以一罪
      論，但得加重其刑至二分之一，數罪併罰之結果，顯較以
      一罪論而加重其刑至二分之一之結果不利於被告。經比較
      新舊法結果，以舊法較有利於被告。
  ５、依前開所述，經綜合比較之結果，九十五年七月一日修正
      施行之新法，並未較有利於行為人，自應適用行為時即修
      正前之規定處斷。
(二)、被告於九十四年九月十二日二十三時許，侵入證人乙○○、
    丁○○等人之住所，竊取前開手機（含000000000
    0門號），復持之多次撥打0000000000號電話予
    證人戊○○，核其所為係犯刑法第三百二十一條第一項第一
    款之夜間侵入住宅竊盜罪及電信法第五十六條之盜用他人電
    信設備罪。又其前後多次盜用他人電信設備之犯行，時間緊
    接，所犯構成要件相同，顯係基於概括犯意為之，應依修正
    前刑法第五十六條連續犯之規定，論以連續盜用他人電信設
    備罪。又被告夜間侵入住宅竊盜之目的，在於竊取手機以盜
    用他人電信設備撥打電話，是其所犯夜間侵入住宅竊盜罪與
    連續盜用他人電信設備罪間，有方法目的之牽連關係，應從
    較重之夜間侵入住宅竊盜罪處斷。爰審酌被告不思以合法途
    徑獲取財物，猶於深夜侵入他人住處竊盜，破壞居家安全，
    嚴重影響社會秩序，及其所得之財物價值及盜用電信設備所
    得之利益，暨其犯後猶飾詞狡辯，顯無悔意，犯後態度不佳
    等一切情狀，量處如主文所示之刑。又被告所竊取使用之前
    開行動電話（含ＳＩＭ卡）係遭盜用之他人電信設備，而非
    用以盜用他人電信設備之電信器材（臺灣高等法院暨所屬法
    院九十年法律座談會刑事類提案第二十八號研討意見參照）
    ，自無庸依電信法第六十條之規定為沒收之諭知，併此敘明
    。
據上論斷，應依刑事訴訟法第二百九十九條第一項前段，電信法
第五十六條第一項，刑法第二條第一項、第十一條前段、第三百
二十一條第一項第一款、（修正前）第五十五條，判決如主文。
本案經檢察官甲○○到庭執行職務。
中    華    民    國    95    年    9    月     27    日
                  刑事第十四庭  審判長法  官  楊真明
                                      法  官  陳  葳
                                      法  官  劉逸成
上正本證明與原本無異。
如不服本判決，應於送達後十日內向本院提出上訴狀（須附繕
本），上訴於臺灣高等法院臺中分院。
                                      書記官  高勳楠
中    華    民    國    95    年    9    月     27    日
附錄論罪科刑法條
電信法第56條第1項
意圖為自己或第三人不法之利益，以有線、無線或其他電磁方式
，盜接或盜用他人電信設備通信者，處五年以下有期徒刑，得併
科新臺幣一百五十萬元以下罰金。
中華民國刑法第321條
犯竊盜罪而有左列情形之一者，處六月以上、五年以下有期徒刑
：
一、於夜間侵入住宅或有人居住之建築物、船艦或隱匿其內而犯
之者。
二、毀越門扇、牆垣或其他安全設備而犯之者。
三、攜帶兇器而犯之者。
四、結夥三人以上而犯之者。
五、乘火災、水災或其他災害之際而犯之者。
六、在車站或埠頭而犯之者。
前項之未遂犯罰之。


司法院資訊處製作；財團法人民間司法改革基金會備份。
